# 关于BOT模式，附带回购条款的求教

提问人：Ecomester 时间：2020-09-27 13:06:17
致尊敬的陈版及其余各位同行，在此请教各位一个问题：
我公司是一政府融资平台，在政府授意下，与一民营企业签订了有关污水处理的BOT协议，协议中规定了项目建成投产后有按年支付回购款项的条款。
项目建成后，由于财政压力，导致回购资金没办法按实到位，同时污水处理量达不到预计数量，导致项目方运营产生了困难。现要求予以各种补偿，包括偿还回购款、投资回报、贷款利息等。后与政府达成协议，部分款项由政府财政支付，差额款项由平台公司筹资支付。
想请教的问题是：
1 、平台公司收取政府拨付的款项后，该怎么处理？先转入专项应付款，支付给项目公司时，进入固定资产成本还是其他什么科目？等项目移交时，针对政府投入的这部分，进入资本公积？？
2 、平台公司支付款项给项目公司的时候，需要取得什么凭据 ？项目公司需要开具增值税发票给平台公司吗？增值税发票怎么开具？开BOT项目回购款行吗？
合同明面上是BOT，但又有点类似于BT，同时附带经营期权限，又夹杂按年度回购条款，所以这个合同很特殊，感觉处理很麻烦，无从下手。
问题紧急，希望各位专家予以及时回应，万分感谢

回答人：chenyiwei
这个问题首先要判断：该污水处理厂及相关设施是否应确认为本企业的固定资产？本企业支付回购款后，可能会在法律上拥有相关资产的所有权，但本企业有无能力运营这些资产并获取相关收益？如果为否，则本企业支付回购款只能作为代收代付处理，不应确认为本企业的固定资产。